【裁判字號】    97,交聲,1092
【裁判日期】    970915
【裁判案由】    聲明異議
【裁判全文】
臺灣彰化地方法院交通事件裁定        97年度交聲字第1092號
原處分機關  交通部公路總局臺中區監理所彰化監理站
異  議  人  甲○○
即受處分人
上列異議人即受處分人因違反道路交通管理處罰條例案件，對於
原處分機關民國97年7月29日所為之處分聲明異議（原處分案號
：彰監4字第裁64-I00000000號），本院裁定如下：
    主  文
原處分撤銷。
甲○○不罰。
    理  由
一原處分機關交通部公路總局臺中區監理所彰化監理站裁決意旨
  ：異議人即受處分人甲○○於民國97年6月9日上午6時40分許
  ，未繫安全帶駕駛車牌號碼263-KH號營業貨櫃曳引車，行經彰
  化縣和美鎮○○路47號，經警當場舉發，爰依道路交通管理處
  罰條例第31條第1項處罰鍰新臺幣（下同）1,500元。
二異議人聲明異議意旨：否認未繫安全帶。
三按汽車行駛於道路上，其駕駛人或前座乘客未繫安全帶者，處
  駕駛人1,500元罰鍰，道路交通管理處罰條例第31條第1項前段
  固有明文。惟查：證人即舉發本件之彰化縣警察局和美分局塗
  厝派出所警員陳億建雖於本院審理中證稱，異議人所駕曳引車
  與證人所駕巡邏車迎面交會，因異議人車窗搖下，且目睹其未
  繫安全帶，證人乃將巡邏車迴轉，開啟警示燈鳴笛，示意停車
  ，異議人停車後遂下車，證人於執勤過程中曾予以錄音，且異
  議人並向證人求情等語。然證人既係駕駛乘坐位置較低之巡邏
  車，而與異議人所駕乘坐位置較高之曳引車會車，瞬間得否由
  曳引車之側面車窗明確見到異議人未繫安全帶，已非無疑；其
  次，證人庭呈之隨身碟經當庭勘驗，並對照證人所製譯文，固
  顯示異議人與證人就應否舉發違規發生爭執，但異議人並未向
  證人承認未繫安全帶，至於證人所稱「求情」一節，無非異議
  人恐受不利裁罰，而請求證人勿予舉發而已，此與明白承認違
  規，尚有區別。從而，證人所見是否無誤，即不能證明，此外
  又查無其他積極證據證明異議人未繫安全帶，自應對異議人為
  有利之認定。原處分機關認異議人有前開違規事實，既未有充
  分之積極證據足資證明，難認原處分合法，異議人異議為有理
  由。原處分既為違法，且異議人不應處罰，應由本院撤銷原處
  分，並自為裁定如主文第2項所示。
據上論斷，應依道路交通管理處罰條例第87條第2項、道路交通
案件處理辦法第20條前段，裁定如主文。
中    華    民    國    97    年    9     月    15    日
                  交通法庭    法  官  廖政勝
以上正本證明與原本無異。
如不服本裁定，應於裁定送達後5日內，向本院提出抗告狀（應
附繕本）。
中    華    民    國    97    年    9     月    15    日
                              書記官  莊何江


司法院資訊處製作；財團法人民間司法改革基金會備份。
